臺灣臺北地方法院民事裁定
111年度聲字第129號
聲  請  人  陳文軍  
上列聲請人因與相對人欣欣客運股份有限公司間確認僱傭關係等
事件(本院110年度勞訴字第247號)，聲請法官迴避，本院裁定如
下：
    主  文
聲請駁回。
    理  由
一、按法官有民事訴訟法第32條所定以外之情形，足認其執行職
    務有偏頗之虞者，當事人得聲請法官迴避，民事訴訟法第33
    條第1項第2款定有明文。所謂法官執行職務有偏頗之虞，係
    指法官對於訴訟標的有特別利害關係，或與當事人之一造有
    密切之交誼或嫌怨，或基於其他情形客觀上足疑其為不公平
    之審判者而言。若僅憑當事人之主觀臆測，或認法官指揮訴
    訟欠當，或對於法官執行職務曾加指摘，則不得謂其執行職
    務有偏頗之虞。且此項迴避原因，依同法第34條第 2項及第
    284條之規定，應自為聲請之日起3日內提出能即時調查之證
    據以釋明之(最高法院110年度台抗字第775號裁定意旨參照)
    。
二、聲請意旨略以：伊與相對人欣欣客運股份有限公司間確認僱
    傭關係存在等訴訟，現由本院110年度勞訴字第247號審理中
    (下稱系爭事件)。惟承審法官於勞動調解程序僅聽取資方意
    見，未安排勞方調解委員協助伊進行磋商，甚至要求伊須先
    認錯才能跟資方相談，未予伊公平談判機會；調解不成立後
    ，承審法官繼續進行2次庭期，更變本加厲，配合資方一再
    質疑伊委任林俊佑律師之律師資格，且對伊聲請調查證據直
    接拒絕，僅聽取資方意見就要進入結辯，其執行職務顯然偏
    坦資方，為此聲請承審法官迴避等語。
三、經查，聲請人以相對人違法將其調職、解僱為由，起訴請求
    確認兩造間僱傭關係存在及命相對人補足薪資、給付精神慰
    撫金，經本院以系爭事件審理等情，乃經本院調取系爭事件
    卷宗核閱明確。而查，㈠承審法官於指定調解期日時，即為
    勞資雙方各指定調解委員1人，並於勞動調解期日與前開調
    解委員共同組成勞動調解委員會進行調解程序，調解委員於
    程序中勸諭兩造調解，惟未能達成合意，經勞動調解委員會
    評議結果，認繼續調解不利於紛爭之解決，承審法官乃諭知
    調解視為不成立而終結調解程序等情，有民事事件進行單、
    報到單及勞動調解程序筆錄可稽(系爭事件卷㈠第81至83、44
    9至453頁)。依上開卷證，可知承審法官已為聲請人指定勞
    方調解委員協助進行調解程序，僅因調解程序中勞資雙方未
    取得共識，經勞動調解委員會評議認無繼續調解之實益，承
    審法官始諭知調解程序終結，並無聲請人所稱承審法官未安
    排勞方調解委員、僅聽取資方意見或未予聲請人陳述機會等
    情況。㈡系爭事件調解程序終結後，承審法官諭知續行訴訟
    程序，於言詞辯論期日協同兩造進行爭點整理；另就聲請人
    委任林俊佑律師部分，依職權調查該律師是否加入律師公會
    ，並於準備程序向聲請人闡明訴訟代理關係，此有勞動調解
    程序筆錄、言詞辯論筆錄、準備程序筆錄，及本院與全國律
    師聯合會函文可按(系爭事件卷㈠第453頁、卷㈡第4至9、45、
    65、99至100頁)。依上開卷證以觀，聲請人於言詞辯論期日
    及準備程序期日均親自到庭，且自行或委由訴訟代理人進行
    聲明及陳述，難認未受程序權之保障。另訴訟代理權之有無
    ，本為法院應依職權調查之事項；證據是否調查，亦核屬法
    官指揮訴訟職權之行使，聲請人因承審法官就訴訟代理權之
    有無進行職權調查、未依其聲請調查證據，即謂承審法官執
    行職務偏頗，亦難認可採。聲請人復未於聲請後提出能即時
    調查之證據，以釋明承審法官與系爭事件訴訟標的有何特別
    利害關係，或與當事人之一造有密切之交誼或嫌怨，或基於
    其他情形，客觀上足疑其為不公平審判之情形，聲請人主觀
    臆測承審法官執行職務有所偏頗，聲請承審法官迴避，於法
    不合，不應准許。
四、據上論結，本件聲請為無理由，爰裁定如主文。 
中　　華　　民　　國　　111 　年　　3 　　月　　21　　日
            民事第八庭  審判長法  官  鄭佾瑩　　
　　　　　　　　　
　　　　　　　　　            法  官  宣玉華
　　　　　　　　　
　　　　　　　　　            法  官  鄧晴馨
以上正本係照原本作成。
如不服本裁定應於送達後10日內向本院提出抗告狀，並繳納抗告
費新臺幣1,000元。
中　　華　　民　　國　　111 　年　　3 　　月　　21　　日
                              書記官  林鈞婷